# 提名独立董事对重大影响的判断

提问人：zryhzwg 时间：2022-12-09 01:13:40
求助陈版：
某国有企业对国内A保险公司持股13%，其他 3 名股东分别持有13%、24%和50%。章程约定10%以上的股东可以向股东会提出议案。董事会由 7 名董事组成，其中：持股50%的股东派驻 3名、持股24%的股东派驻 2 名，持股13%的股东分配提名 1 名独立董事；董事会一般决议过半数董事通过，特别决议三分之二以上董事通过。国有企业提名的独立董事与该企业无任何关联关系。
求助陈版，如上述案例，在获得提名独立董事并实际派驻的情况下，国有企业对该被投资单位是否具有重大影响，将该投资计入“长期股权投资”并按权益法核算。

回答人：chenyiwei
实务中独立董事的职责更偏向于行使监督权，即公司管理层的行为是否损害全体股东利益（并且更倾向于保护中小股东利益），一般较少主动发起设计财务、经营等相关活动的决策。因此，作为持股比例最小（13%）的股东，虽然有权提名一名独立董事，但很可能仍不能据此获得对被投资企业的重大影响。
另外还有一项相关的考虑，即本案例中只有 4 个股东，持股并不分散，前两名大股东的持股比例相对于并列第三的两个小股东优势明显，且前两大股东联合起来，不论股权比例还是董事会席位占比都已超过2/3，已经取得了绝对多数。在此情形下小股东的决策参与权会进一步受限。